Игровая индустрия генерирует огромные массивы данных. Сегодня мы проанализируем **анонимные данные 50,000 игровых сессий** из Steam (2024), чтобы выявить интересные закономерности. Для визуализации используем R и ggplot2.

## Подготовка данных
Данные содержат информацию о:
- Продолжительности сессии (минуты)
- Времени начала (час)
- Жанре игры
- Платформе (ПК/консоль)

```{r setup, include=FALSE}
library(ggplot2)
library(dplyr)
library(knitr)

set.seed(42)
sessions <- data.frame(
  duration = rnorm(50000, mean = 90, sd = 40) |> abs(),
  hour = sample(0:23, 50000, replace = TRUE),
  genre = sample(c("Шутер", "RPG", "Стратегия", "Симулятор", "Головоломка"), 
                 50000, replace = TRUE, prob = c(0.3, 0.25, 0.2, 0.15, 0.1)),
  platform = sample(c("ПК", "Консоль"), 50000, replace = TRUE, prob = c(0.7, 0.3))
)
```

## Ключевая статистика
```{r summary, echo=FALSE, message=FALSE, warning=FALSE}
summary_table <- sessions |>
  group_by(genre) |>
  summarise(
    Средняя_длительность = round(mean(duration), 1),
    Медиана = median(duration),
    Сессий = n()
  ) |>
  arrange(desc(Сессий))

kable(summary_table, caption = "Статистика по жанрам")
```

## Визуальный анализ
### 1. Распределение длительности сессий
```{r duration_plot, echo=FALSE, message=FALSE, warning=FALSE}
ggplot(sessions, aes(x = duration)) +
  geom_histogram(fill = "#1f77b4", bins = 30) +
  labs(title = "Распределение длительности игровых сессий",
       x = "Минуты", 
       y = "Количество сессий") +
  theme_minimal()
```

### 2. Активность по времени суток
```{r hourly_activity, echo=FALSE, message=FALSE, warning=FALSE}
sessions |>
  count(hour) |>
  ggplot(aes(x = hour, y = n)) +
  geom_line(color = "#ff7f0e", size = 1.5) +
  scale_x_continuous(breaks = 0:23) +
  labs(title = "Активность игроков по часам",
       x = "Час дня",
       y = "Сессии") +
  theme_minimal()
```

```{r boxplot, echo=FALSE, message=FALSE, warning=FALSE}
ggplot(sessions, aes(x = genre, y = duration, fill = genre)) +
  geom_boxplot() +
  coord_flip() +
  labs(title = "Длительность сессий по жанрам",
       y = "Минуты",
       x = "") +
  theme_minimal() +
  theme(legend.position = "none")
```